【裁判字號】    90,易,164
【裁判日期】    900315
【裁判案由】    毒品危害防制條例
【裁判全文】
臺灣士林地方法院刑事判決                            九十年度易字第一六四號
    公  訴  人  臺灣士林地方法院檢察署檢察官
    被      告  甲○○
右列被告因違反毒品危害防制條例案件，經檢察官提起公訴（八十九年度毒偵字第一
九七八號），本院判決如左：
    主  文
甲○○施用第二級毒品，累犯，處有期徒刑捌月。
    事  實
一、林慶釧曾於民國（下同）八十六年十二月二十四日因違反藥事法等案件，經本院
    判處應執行有期徒刑七月，並於八十七年一月二十日判決確定，嗣於同年十月一
    日執行完畢，猶不知悔改，又因施用第二級毒品案件，經依本院以八十八年度毒
    聲字第二一七號裁定送臺灣士林看守所附設勒戒處所觀察、勒戒後，認無繼續施
    用毒品之傾向，由台灣士林地方法院檢察署檢察官於八十八年二月二十四日以八
    十八年度偵字第一六四七號不起訴處分確定，詎其仍不思省悟，復於八十八年五
    月八日，因施用第二級毒品安非他命案件，經依本院以八十八年度毒聲字第八八
    一號裁定送臺灣士林看守所附設勒戒處所觀察、勒戒後，認有繼續施用毒品之傾
    向，再經臺灣士林地方法院檢察署檢察官聲請裁定令入戒治處所施以強制戒治，
    並於八十八年五月三十一日以八十八年度偵字第四九三五號提起公訴，嗣經本院
    於同年七月三十一日以八十八年度易字第一０一０號判處有期徒刑四月，如易科
    罰金以三百元折算一日，並於同年八月三十日判決確定。惟林慶釧於停止戒治付
    保護管束期間，猶不知收斂，又基於概括之犯意，先後於八十九年一月十六日及
    同年十一月二十八日，在台北縣某處，連續施用第二級毒品安非他命。嗣先於八
    十九年一月十七日，至臺灣士林地方法院檢察署報到執行保護管束時，經當場採
    集其尿液送驗結果，呈有甲基安非他命陽性反應，旋經依本院以八十九年度毒聲
    字第五五九號裁定撤銷停止戒治，令入戒治處所施以強制戒治，惟林慶釧未按時
    報到執行，經通緝後，迨八十九年十一月二十八日下午四時許，在台北市○○區
    ○○路三段一四七巷二十六弄六號二樓始為警緝獲。
二、案經台灣士林地方法院檢察署檢察官自動檢舉偵查起訴暨移請併案審理。
    理  由
一、右揭事實，業據被告林慶釧於本院審理時坦承不諱，且被告先後執行保護管束報
    到時及為警緝獲時所採集之尿液經送鑑驗，亦均呈有甲基安非他命陽性反應，有
    台灣士林地方法院檢察署受保護管束人（被告）尿液檢體監管紀錄表及台北市立
    療養院八十九年十二月十四日（姓名編號三一八一四）煙毒尿液檢驗報告書各乙
    紙在卷可稽，足徵其自白與事實相符，罪證明確。又被告前因施用第二級毒品安
    非他命案件，經依本院以八十八年度毒聲字第二一七號裁定送臺灣士林看守所附
    設勒戒處所觀察、勒戒後，認無繼續施用毒品之傾向，由臺灣士林地方法院檢察
    署檢察官於八十八年二月二十四日以八十八年偵字第一六四七號不起訴處分確定
    ，有該不起訴處分書乙份在卷足憑；惟被告又於八十八年五月八日因施用第二級
    毒品安非他命案件，經本院以八十八年度毒聲字第八八一號裁定送台灣士林看守
    所附設勒戒處所觀察、勒戒後，認有繼續施用毒品之傾向，再經台灣士林地方法
    院檢察署檢察官聲請裁定令入戒治處所施以強制戒治，並於八十八年五月三十一
    日以八十八年度偵字第四九三五號提起公訴，經本院於同年七月三十一日以八十
    八年度易字第一０一０號判處有期徒刑四月，如易科罰金以三百元折算一日，並
    於同年八月三十日判決確定在案，此有台灣高等法院被告全國前案紀錄表、本院
    八十八年度易字第一０一０號刑事判決書等在卷足憑，被告於停止戒治付保護管
    束期間，又再度施用安非他命，其三犯施用毒品，事證已明，故被告犯行洵堪認
    定，應予依法論科。
二、核被告所為，係犯毒品危害防制條例第十條第二項之施用第二級毒品罪（起訴書
    贅引同條例第十條第一項之法條）。其因施用而前後持有安非他命之低度行為，
    應為施用之高度行為所吸收，不另論罪。又被告先後二次施用第二級毒品安非他
    命之行為，時間緊接，犯罪構成要件相同，顯係基於概括犯意反覆為之，應依連
    續犯之規定以一罪論。公訴人雖漏未就被告八十九年十一月二十八日之犯行一併
    起訴，惟此犯行與已起訴部分既具有連續犯之裁判上一罪關係，為起訴效力所及
    ，本院自得併予審究，附此敘明。復查被告前於八十六年十二月二十四日因藥事
    法等案件，經本院判處應執行有期徒刑七月，並於八十七年一月二十日判決確定
    ，嗣於同年十月一日執行完畢，此有台灣士林地方法院檢察署刑案紀錄簡覆表乙
    份在卷可按，其於有期徒刑執行完畢後，五年內再犯本件有期徒刑以上之罪，為
    累犯，應依法加重其刑。末按被告行為後，刑法第四十一條業於九十年一月十日
    修正公布，同年月十二日生效，舊法規定犯最重本刑三年以下有期徒刑以下之刑
    之罪，而受六個月以下有期徒刑或拘役之宣告，因身體、教育、職業、家庭之關
    係或其他正當事由，執行顯有困難者，得易科罰金，修正後刑法第四十一條第一
    項規定，凡犯最重本刑五年以下有期徒刑以下之刑之罪，而受六個月以下有期徒
    刑或拘役之宣告，均得易科罰金，比較新舊法之規定，以修正後之新法有利於行
    為人，自應依刑法第二條第一項前段規定，適用裁判時之新法，併予宣告易科罰
    金之折算標準。爰審酌被告有多次施用毒品前科，素行不良，及犯罪之動機、目
    的、手段，犯罪所生之危害，施用之時間、次數，犯罪後坦承犯行，態度尚稱良
    好，現正在台灣台北戒治所強制戒治中等一切情狀，量處如主文所示之刑，並諭
    知易科罰金之折算標準，以資懲儆。
據上論斷，應依刑事訴訟法第二百九十九條第一項前段，毒品危害防制條例第十條第
二項，刑法第十一條前段、第二條第一項前段、第五十六條、第四十七條、第四十一
條第一項前段，罰金罰鍰提高標準條例第二條，判決如主文。
本案經檢察官黃惠玲到庭執行職務。
中      華      民      國    九十      年      三    月      十五    日
                                      臺灣士林地方法院刑事第三庭
                                          法  官  李  育  仁
右正本證明與原本無異。
如不服本判決，應於判決送達後十日內，向本院提出上訴狀。
                                          書記官
中      華      民      國    九十      年      三      月    十五    日
附錄本案論罪科刑法條全文：
毒品危害防制條例第十條：
施用第一級毒品者，處六月以上五年以下有期徒刑。
施用第二級毒品者，處三年以下有期徒刑。
右列被告因            案件，經檢察官提起公訴（八十  年度偵字第        號）
，本院判決如左：
    主  文
    事  實
    理  由
據上論斷，應依刑事訴訟法第二百九十九條第一項前段、刑法第      判決如主文。
本案經檢察官      到庭執行職務
中      華      民      國      九十      年      四      月      四    日
                                  臺灣士林地方法院刑事第    庭
                                          法  官
右正本證明與原本無異。
如不服本判決，應於判決送達後十日內，向本院提出上訴狀。
                                          書記官
中      華      民      國      九十      年      四      月      四    日


司法院資訊處製作；財團法人民間司法改革基金會備份。
